臺灣臺北地方法院刑事判決
110年度審訴字第1222號
公  訴  人  臺灣臺北地方檢察署檢察官
被      告  張鈺婷




選任辯護人  謝憲愷律師
            葉展辰律師
            陳奕君律師
上列被告因傷害案件，經檢察官提起公訴（110年度偵字第11153
號），本院判決如下：
    主  文
本件公訴不受理。
    理  由
一、公訴意旨如附件起訴書所載。
二、按告訴乃論之罪，告訴人於第一審辯論終結前，得撤回其告
    訴；告訴經撤回者，法院應諭知不受理之判決；不受理之判
    決，得不經言詞辯論為之，刑事訴訟法第238條第1項、第30
    3條第3款及第307條分有明文。
三、經查，公訴人認被告張鈺婷涉犯之傷害罪，依刑法第287條
    前段之規定，為告訴乃論之罪，茲因告訴人凃佑達於本院辯
    論終結前具狀撤回告訴，有刑事撤回告訴狀在卷可稽（見審
    訴字卷第159頁），依前揭規定，爰不經言詞辯論，逕為諭
    知不受理之判決。
據上論斷，應依刑事訴訟法第303條第3款、第307條判決如主文
中　　華　　民　　國　　111 　年　　1 　　月　　20　　日
  　　　　        刑事第二十庭  審判長法  官  洪英花
　　　　　　　　　                    法  官  謝欣宓
　　　　　　　　　                    法  官  賴鵬年
以上正本證明與原本無異。 
如不服本判決應於收受送達後20日內向本院提出上訴書狀，並應
敘述具體理由；其未敘述上訴理由者，應於上訴期間屆滿後20日
內向本院補提理由書（均須按他造當事人之人數附繕本）「切勿
逕送上級法院」。告訴人或被害人如對於本判決不服者，應具備
理由請求檢察官上訴，其上訴期間之計算係以檢察官收受判決正
本之日期為準。 因疫情而遲誤不變期間，得向法院聲請回復原
狀。
                                      書記官　萬可欣
中　　華　　民　　國　　111 　年　　1 　　月　　20　　日
附件：
臺灣臺北地方檢察署檢察官起訴書
                                    110年度偵字第11153號
　　被　　　告　張鈺婷　女　00歲（民國00年0月00日生）
　　　　　　　　　　　　住○○市○○區○○路00巷0號0樓
　　　　　　　　　　　　居○○市○○區○○○路0段000巷00
　　　　　　　　　　　　　號00樓
　　　　　　　　　　　　國民身分證統一編號：Z000000000號
上列被告因傷害案件，已經偵查終結，認應提起公訴，茲將犯罪
事實及證據並所犯法條分敘如下：
　　　　犯罪事實
一、張鈺婷於民國110年3月21日3時分許，在臺北市○○區○○路00
    號0樓00夜店，因故與凃佑達發生爭執，張鈺婷基於傷害人
    身體之犯意，以手推凃佑達，致凃佑達倒地而受有右前臂挫
    傷6.5公分之傷害。
二、案經凃佑達訴請臺北市政府警察局信義分局報告偵辦。
　　　　證據並所犯法條
一、證據清單及待證事實：
編號 證據名稱 待證事實 1 被告張鈺婷於警詢時及偵查中之自白 被告有於前開時、地推告訴人凃佑達之事實。 2 證人即告訴人凃佑達於警詢時及偵查中之指證 告訴人遭被告推倒受有傷害之事實。 3 診斷證明書、現場照片 全部犯罪事實。 
二、核被告所為，係犯刑法第277條第1項傷害罪嫌。
三、依刑事訴訟法第251條第1項提起公訴。
　　此　致
臺灣臺北地方法院
中　　華　　民　　國　 110　　年　　6 　　月　　14　　日
　　　　　　　　　　　　　　　檢　察　官   楊石宇
本件正本證明與原本無異 
中　　華　　民　　國　　110 　年　　7 　　月　　21　 日 
　　　　　　    　　　　　　  書  記  官   鍾宜學